臺灣高等法院民事判決
110年度上更一字第204號
上  訴  人  迦澤美工程有限公司

法定代理人  柯清山  
訴訟代理人  柯竹華  
被上訴人    華明鋼鐵股份有限公司

法定代理人  黃素瑩  
訴訟代理人  郭俐瑩律師
上列當事人間請求返還借款等事件，上訴人對於中華民國109年2
月14日臺灣臺北地方法院108年度訴字第5345號第一審判決提起
上訴，經最高法院發回更審，被上訴人追加訴訟標的，本院於11
1年9月27日言詞辯論終結，判決如下：
    主      文
原判決關於㈠主文第一項命上訴人給付逾新臺幣壹佰伍拾柒萬柒
仟玖佰柒拾叁元本息，㈡主文第二項命上訴人給付新臺幣壹拾萬
元本息，及該等部分假執行之宣告，暨訴訟費用（除確定部分外
）之裁判均廢棄。
上開廢棄部分，被上訴人在第一審之訴及假執行之聲請均駁回。
其餘上訴駁回。
被上訴人追加之訴駁回。
第一、二審（含追加之訴）及發回前第三審訴訟費用（除確定部
分外）由被上訴人負擔百分之十四，餘由上訴人負擔。
    事實及理由
被上訴人在本院就代叫運費新臺幣（下同）13萬9650元部分，
  追加民法第528條委任關係為訴訟標的；布索1萬0080元部分，
  追加依民法第468條借用物滅失損害賠償為訴訟標的（見本院
  前審卷第279頁，本院卷2第176、282頁），其所主張之事實，
  與原訴基礎事實同一，依民事訴訟法第446條第1項、第255條
  第1項第2款規定，應予准許。
被上訴人主張：上訴人自民國107年12月18日起，陸續向伊購買
  鍍鋅C型鋼（下稱系爭鍍鋅C型鋼）、熱軋沖孔板等金屬建材（
  下合稱系爭貨物），伊已依上訴人指示將系爭貨物送至其所承
  攬臺北榮民總醫院玉里分院（下稱業主）「第二、第四病區及
  醫師職員宿舍屋頂鋼架工程」（下稱系爭工程）之施工現場，
  經上訴人收受並施作於系爭工程中，惟上訴人尚欠貨款157萬7
  973元（含稅）。系爭貨物乃由伊代叫貨運公司運送，代叫運
  費為13萬9650元（含稅）。另上訴人向伊借用布索未返還，布
  索已滅失，其費用1萬0080元（含稅），共計172萬7703元（含
  稅）價金未給付。上訴人另於108年3月間向伊借貸10萬元，用
  以支付其與業主間關於系爭工程之調解費用，伊已以支付命令
  催告其返還，上訴人經1個月即108年8月1日應負返還之責；上
  開10萬元縱非借款，伊亦得依不當得利之法律關係請求其返還
  。爰依買賣、消費借貸、不當得利之法律關係，求為命上訴人
  給付182萬7703元，及其中172萬7703元（買賣）自108年7月3
  日起，其餘10萬元（消費借貸、不當得利）自同年8月2日起，
  均至清償日止，按週年利率5%計算利息之判決；並陳明願供擔
  保，請准宣告假執行（原審就上開部分為上訴人敗訴之敗決，
  上訴人提起上訴。其餘未繫屬本院部分，不予贅述）。另在本
  院主張：代叫運費部分追加民法第528條委任關係為訴訟標的
  ，布索費用部分追加依民法第468條借用物滅失損害賠償為訴
  訟標的，與買賣法律關係請求擇一為有利判決等語。
上訴人則以：伊向被上訴人買受系爭貨物用於伊承攬之系爭工
  程，固有貨款157萬7973元未付，惟兩造約定被上訴人須配合
  監造韓棋坤建築師事務所（下稱監造）及業主進行檢驗作業程
  序，且提出試驗報告經監造及業主判讀合格後，始能檢具發票
  及出廠證明向伊請款。被上訴人及監造、業主於107年12月21
  日會同辦理廠驗之試驗報告未獲合格，系爭工程因此造成進度
  嚴重落後，致伊遭業主扣款至少231萬2758元，被上訴人不符
  合請款條件，自不得向伊請求給付剩餘貨款。被上訴人請求代
  叫運費及布索費用含稅共計14萬9730元，因該部分非在買賣契
  約範圍內，被上訴人未能證明其有支出運費或受有布索費用之
  損害，故應扣除。至被上訴人交付伊10萬元，係因希望系爭貨
  物之貨款得獲核付，而自願負擔伊與業主間就系爭工程爭議所
  為調解之費用，兩造間無借貸關係、亦無不當得利情形等語，
  資為抗辯。上訴聲明：㈠原判決命上訴人給付部分廢棄。㈡上開
  廢棄部分，被上訴人在第一審之訴暨假執行之聲請均駁回。
上訴人於107年12月18日至108年2月11日間向被上訴人訂購系爭
  貨物，被上訴人於107年12月28日至108年2月19日間依上訴人
  指示送貨至上訴人所承攬業主系爭工程之施工現場，經上訴人
  收受並施作於系爭工程中，上訴人尚欠貨款157萬7973元未給
  付。關於廠驗：被上訴人經理張凌寰於107年12月21日引導上
  訴人工地主任傅錦憲、監造人員李家慧與業主人員劉仁鈞前往
  廠驗取樣（原證7），送請符合TAF規範之實驗室財團法人金屬
  工業研究中心（下稱金屬中心）進行尺寸測量試驗、機械性能
  試驗與化學試驗，並取得試驗報告（原證6）；張凌寰掛號郵
  寄給上訴人後，傅錦憲於108年1月30日要求修改試驗報告的取
  樣人員，金屬中心於108年1月31日交付試驗報告修正本給上訴
  人，並由上訴人給付試驗費用。關於工地現場取樣：上訴人、
  監造與業主會同於107年12月31日、108年1月18日至系爭工地
  取樣，佳暐實業有限公司工程材料實驗室（下稱佳暐公司）10
  8年3月21日函附試驗報告影本給業主（見原審卷第179頁）。
  張凌寰於108年2月11經由Line將銷售證明、品質證明書、無輻
  射污染證明書（原證5）的PDF檔案傳給傅錦憲，同時以掛號郵
  寄給上訴人。業主108年2月26日函限上訴人於3日內將系爭鍍
  鋅C型鋼等不合格品退場（限期改善應為108年2月15日）。被
  上訴人有於108年3月間以上訴人名義支付工程協調會10萬元。
  上開事實，為兩造所不爭執（見本院卷2第186至187頁、第202
  頁），堪信為真實。
被上訴人請求上訴人給付182萬7703元，為上訴人所拒。經查：
㈠107年12月21日廠驗三方會同取樣，由張凌寰送至金屬中心檢驗
  ，業主方之監造認為未三方送驗，程序不符上訴人與業主間契
  約約定，請上訴人於工地現場取樣並三方偕同送驗。兩造間並
  無廠驗須三方會同送驗之約定，基於債權契約相對性之原則，
  上訴人與業主間之約定，被上訴人不受拘束。　
1.上訴人於107年7月10日向業主承攬第二第四病區及醫師職員宿
  舍及電梯等項工程（見本院卷2第211至215頁）後，向被上訴
  人購買系爭貨物（含系爭鍍鋅Ｃ型鋼）。業主所委任之監造認
  為系爭鍍鋅Ｃ型鋼107年12月21日廠驗不合格之原因，係因未三
  方（業主、監造、上訴人）會同送驗，程序上不符合業主與上
  訴人間之契約約定。此由監造108年1月25日108韓(北榮玉里4)
  字第108011502號函上訴人(副本送業主)可知，該函內容為：
  「主旨：有關貴公司承攬貴院第二、第四病區及醫師職員宿舍
  屋頂及電梯等工項乙案，尚未檢送鍍鋅Ｃ型鋼廠驗報告送審，
  復如說明；請查照。說明：依據107年12月21日，起承監會同
  完成鍍鋅Ｃ型鋼廠驗作業辦理。本次鍍鋅Ｃ型鋼廠驗作業，依
  契約規定應完成事項如下說明：㈠係針對本次材料鍍鋅Ｃ型鋼之
  尺寸、厚度、外觀及相關試驗進行材料裁切送至TAF實驗室檢
  測，並彙整提送廠驗報告。㈡依工程採購契約圖A00-03工程材
  料彙整表㈠廠驗取樣送試驗室，重點查（試）驗項目如下說明
  ：1.拉伸試驗：符合CNS6183規範 2.分光分析：符合CNS10006
   G2167規範 3.鍍鋅量：符合CNS1247 H2025規範　㈢本次檢送Ｃ
  型鋼廠驗報告(含試驗報告)，雖已依據貴公司107年12月31日
  迦字玉里榮總案第0000000-000號函，提送金屬中心測試實驗
  室進行試驗，惟送樣者僅有貴公司傅錦憲一人，並無監造及院
  方等人員偕同送驗；不符契約規定，請於工地現場取樣並三方
  偕同送驗。」（見本院前審卷第61頁，本院卷1第253頁），依
  監造上開函文之內容，可知監造認為取樣後，監造及業主人員
  未偕同送驗，程序上不符契約規定，而請上訴人於工地現場取
  樣並三方偕同送驗。
2.上訴人在本院前審提出民事準備㈢狀暨聲請通知證人狀第4至5
  頁記載：「…綜上所陳，由被上訴人會同廠驗並送驗之試驗報
  告，究何以未獲業主核可，上訴人認有傳喚廠驗當日會同到席
  人員，釐清事實經過及責任歸屬之必要，下列證人知悉與案情
  有重大關係之事項，謹請准予通知其到場作證：劉仁鈞（業主
  廠驗代表人）、李家慧（監造廠驗代表人）、傅錦憲（承商廠
  驗代表人）、張凌寰（材料廠商代表人暨樣品送驗人員），以
  上四位可證明事項：會同廠驗當日取樣送驗之事實經過，以及
  試驗報告未獲業主核可之責任歸屬。曾俊凱（業主承辦代表人
  ）證明事項：可證明鍍鋅Ｃ型鋼遭判定為不合格品之主因係因
  被上訴人送驗之試驗報告未獲業主核可，以及鍍鋅Ｃ型鋼為主
  要徑施作工項」（見本院前審卷第236至237頁，即最高法院發
  回判決第4頁第16行所載上訴人聲請傳訊證人之卷頁）。最高
  法院發回後，上訴人於111年3月21日準備程序陳明：「聲請傳
  喚李家慧、劉仁鈞、張凌寰、傅錦憲到庭，若能夠釐清本件過
  程事實，則捨棄傳喚曾俊凱。待證事實：要請證人說明為何是
  由被上訴人員工張凌寰一方送驗，而未三方送驗之過程，而造
  成試驗報告之程序瑕疵，而被監造判讀不符合三方一同送驗之
  規定」（筆錄見本院卷1第107頁），可知關於廠驗未三方送驗
  而遭監造認為程序不符契約約定，上訴人聲請證人以證明107
  年12月21日廠驗當日未三方送驗之經過情形。上訴人嗣後捨棄
  證人曾俊凱，有書狀及筆錄在卷可稽（見本院卷1第480頁，本
  院卷2第177頁）。
3.證人李家慧、劉仁鈞、張凌寰、傅錦憲在本院證述如下：
　⑴證人李家慧（即監造人員）證稱：107年12月21日施工廠商即
    上訴人帶伊去廠驗，主要是去看廠商提送的鋼鐵材料，工廠
    有沒有在施作、會不會影響進度，…當天有取樣，有在鋼鐵
    材料上記載尺寸、承商、監造及業主代表的姓名，以免樣品
    被調包，…當天取樣的目的是要送驗，看是否符合送審的規
    格，尺寸都是符合，但無法看是否符合送審的規定，所以需
    送驗，應由何人送驗伊忘記了，實際上由何人送驗伊不清楚
    ，伊不清楚那天是什麼原因沒有三方一同送驗，本院前審卷
    第61頁監造108年1月25日108韓(北榮玉里4)字第108011502
    號函，是因為程序上應該是三方（業主、監造、上訴人）一
    起送到實驗室，該函文是說上訴人的材料是符合，只是送驗
    程序不符合，所以請他們在工地現場取樣完成該程序，即針
    對程序上的不符，上訴人只要進行工地現場取樣，並進行三
    方協同送驗，即可完成該函文所指不符契約規定的程序等語
    （筆錄見本院卷1第371至377頁）。依李家慧之證詞，廠驗
    當天三方取樣後，不清楚未三方送驗之原因，但當日未三方
    送驗之程序不符，只要再至工地現場取樣三方協同送驗即可
    。
　⑵證人劉仁鈞（即業主之契約醫務佐理員）證稱：業主與上訴
    人間之工程案件不是伊主辦，是主辦曾俊愷請伊代理於107
    年12月21日至臺中工廠取樣，伊到工廠去看材料，截取一塊
    下來簽名準備送驗，伊不清楚應由何人送驗，實際上由何人
    送驗及流程伊不清楚等語（筆錄見本院卷1第378至381頁）
    。依劉仁鈞之證詞，其不清楚廠驗當日送驗之過程。
　⑶證人張凌寰（即被上訴人之業務經理）證稱：伊參與材料銷
    售的買賣案件，於107年12月21日到臺中加工廠取樣，上訴
    人的窗口傅錦憲一週前通知伊業主有廠驗計畫，希望伊協助
    ，因為計劃是由上訴人安排，所以上訴人可以指示要送哪個
    實驗室，伊可配合辦理，但傅錦憲沒有任何想法，伊就建議
    送高雄的實驗室檢驗，傅錦憲說他溝通一下告訴伊，後來就
    告訴伊依伊的建議方式送，由伊送驗；伊無從得知上訴人與
    業主三方會驗的契約約定，伊協辦廠驗的窗口是傅錦憲，伊
    的建議是針對傅錦憲提出，傅錦憲同意伊就做，如果傅錦憲
    不同意伊當然就配合辦理，伊沒有與監造、業主確認，是否
    跟監造、業主商量是由傅錦憲去溝通，伊沒有聽到傅錦憲與
    劉仁鈞、李家慧的對話；上訴人向被上訴人購買系爭Ｃ型鋼
    ，並沒有告知上訴人與業主間承攬契約之廠驗及送樣程序；
    上訴人在本件工程過程中，從來沒有告知系爭鍍鋅Ｃ型鋼材
    料有瑕疵而要求更換為無瑕疵之物，亦未要求退貨，系爭Ｃ
    型鋼已使用在系爭工程上等語（筆錄見本院卷1第383至390
    頁）。依張凌寰之證詞，上訴人未告知關於上訴人與業主間
    承攬契約之廠驗及送樣程序，張凌寰係經傅錦憲之同意，而
    將107年12月21日廠驗取樣送至高雄實驗室檢驗。
　⑷證人傅錦憲（即上訴人之工地主任）證稱：上訴人與業主的
    工程契約約定有些重要材料需要廠驗，107年12月21日在臺
    中廠驗，當場廠驗結束當下，伊、劉仁鈞、李家慧、張凌寰
    4人在會議室討論送驗之事，張凌寰提議，請伊轉達請建築
    師代表、業主代表由張凌寰送樣至高雄實驗室，劉仁鈞、李
    家慧協議說可以，所以由張凌寰帶著採樣到高雄實驗室送樣
    ；檢驗結果，材料試驗報告的結果，與契約應該有符合，問
    題應該是出在程序；伊對上訴人與業主的承攬契約內容沒有
    印象等語（筆錄見本院卷1第392至397頁）。依傅錦憲之證
    詞，廠驗當日張凌寰提議由其送樣至高雄實驗室，請伊轉達
    於監造及業主代表，劉仁鈞、李家慧協議說可以，所以由張
    凌寰送驗。惟李家慧證述其不清楚未三方送驗之原因，劉仁
    鈞證述其不清楚廠驗當日送驗之過程，業如上⑴、⑵所述，尚
    難認為傅錦憲關於劉仁鈞、李家慧協議說可由張凌寰送樣至
    高雄實驗室之證詞為可採信。上訴人雖主張廠驗地點誼冠鋼
    品有限公司有會議室，並提出上證9照片為證(見本院卷1第4
    85至489頁），惟縱令廠驗地點有會議室，並不當然得認為
    劉仁鈞、李家慧有協議張凌寰送樣。況倘若傅錦憲證述劉仁
    鈞、李家慧協議說可由張凌寰送樣至高雄實驗室之證詞為真
    ，則上訴人對業主無程序不符問題，亦不影響被上訴人對上
    訴人之貨款請求。
4.事實上被上訴人已於107年12月21日配合上訴人在臺中廠驗，
  上訴人提出之上證2業主工程材料彙整表A00-03記載：「材料
  名稱：鍍鋅Ｃ型鋼　檢驗頻率：1.須辦理廠驗2.材料進場時取
  樣送試驗單位」(見本院前審卷第59頁），可知業主與上訴人
  約定廠驗及進場取樣送驗，惟該表並未記載各該檢驗之程序，
  亦未記載廠驗須三方會同送驗，應認兩造間並無廠驗須三方會
  同送驗之約定。則縱令上訴人曾交付該表予被上訴人，亦難認
  被上訴人有何違反兩造約定情事。
5.綜上，107年12月21日廠驗取樣後，傅錦憲同意由張凌寰送至
  高雄實驗室(即金屬中心）檢驗，材料試驗報告結果與契約符
  合，但監造認為未三方送驗，程序不符契約約定，而請上訴人
  於工地現場取樣並三方偕同送驗。然兩造間並無廠驗須三方會
  同送驗之約定。基於債權契約相對性之原則，上訴人與業主間
  關於廠驗送驗程序之契約約定，被上訴人不受拘束。
㈡107年12月31日、108年1月18日工地現場取樣，得由上訴人自己
  送驗，惟上訴人選擇委託佳暐公司轉送之方式，致上訴人於取
  樣多日後方收到報告。
1.系爭鍍鋅C型鋼，上訴人、監造與業主於107年12月31日、108
  年1月18日會同在系爭工地現場取樣之事實，為兩造所不爭執
  （見本院卷2第186頁不爭執事項㈢)。
2.佳暐公司111年4月13日111佳暐(發文)-001號函覆本院：「①迦
  澤美公司委託本公司檢驗之鍍鋅Ｃ型鋼材料，試驗共二次。②第
  一次日期於107年12月31日，三方（院方、監造、承包廠商）
  偕同取樣於現場送驗，試樣由本公司收件，並填寫委託申請單
  確認相關資料正確無誤後，試樣於108年1月3日本公司收件建
  檔，因委送之Ｃ型鋼為本公司無法檢測項目，故將其委送至金
  屬中心測試實驗室進行－－抗拉、鍍鋅量、化性檢測，…；第二
  次日期於108年1月18日，此次取送樣僅由監造及承包商會同取
  樣，由本公司於現場收件，並填寫委託申請單確認相關資訊正
  確無誤後，於108年1月24日回本公司建檔收件，再次委託金屬
  中心測試實驗室進行－－抗拉、鍍鋅量、化性檢測，…。③針對二
  次委送金屬中心之Ｃ型鋼試驗費用，迦澤美公司均未付款，尚
  欠本公司試驗費18,600元…。」（見本院卷1第211頁），可知
  關於107年12月31日、108年1月18日工地現場取樣，上訴人係
  委託佳暐公司送至金屬中心檢驗，且上訴人就該二次委送之試
  驗費用均未付款。
3.本院向金屬中心函詢：「㈠貴中心接受鍍鋅Ｃ型鋼送樣起，實際
  檢驗時間及寄送試驗報告時間，通常所需日數為若干？㈡貴中
  心就臺北業主…鍍鋅Ｃ型鋼如附件一（即現場取樣日期107年12
  月31日)、附件二（即現場取樣日期108年1月18日)之檢驗時間
  及寄送試驗報告時間，是否符合上開通常所需日數？如不符合
  通常日數，其原因為何？」（函稿及附件見本院卷2第33至41
  頁），金屬中心111年7月20日金企字第11100004434號函復關
  於㈠部分：「依本案試驗需求條件，通常流程約莫需7個工作天
  ；惟『寄送試驗報告之時間』需委託方完成繳費及通知本中心，
  經本中心確認收迄無誤後，方開立發票與『通知領回或郵寄』試
  驗報告」，關於㈡部分：「本案試驗流程均在7個工作天內；『
  寄送試驗報告之時間』則需搭配委託方之繳費時程，理由見上
  開回復。」（見本院卷2第127、129頁），可知關於107年12月
  31日、108年1月18日取樣之試驗流程約7個工作天，至於寄送
  試驗報告之時間，需視委託人之繳費時程及通知金屬中心之時
  間而定，經金屬中心確認收迄無誤後，方通知領回或郵寄試驗
  報告。
4.關於107年12月31日、108年1月18日工地現場取樣，上訴人未
  自己取樣、送樣、收受報告，而係透過佳暐公司為之，並抗辯
  是業主要求的等語（筆錄見本院卷2第184頁），本院因此向業
  主函詢結果，業主以111年8月10日北總玉醫秘字第1119906917
  號函回覆：「本院並無要求迦澤美公司不能自行送予金屬中心
  檢驗及收受試驗報告」（見本院卷2第247頁)，可知業主並未
  要求上訴人不能自行送驗及收受試驗報告。金屬中心試驗時間
  約7個工作天，其寄送試驗報告之時間，需視委託人之繳費時
  程及通知金屬中心之時間而定，已如上述。上訴人就此2次現
  場取樣，原得於取樣後自己立即送驗、繳費後取得報告，惟其
  選擇透過佳暐公司取樣、送驗、收受報告再轉送予上訴人，而
  依上訴人製作之附件所示，佳暐公司並非於取樣後立即送驗，
  而係取樣8日、11日後送驗，又108年2月2日至同年月10日，為
  週休及農曆春節連續放假9日，並非工作天(108年日曆表見本
  院卷2第327頁），且上訴人未繳費，致上訴人於取樣多日後方
  收到報告。上訴人抗辯：因是佳暐公司派員到現場取樣，由佳
  暐公司送至金屬中心試驗，金屬中心回函只是做實驗的天數，
  不包含前後樣品及報告來回的時間，依附件所示，佳暐公司分
  別於108年1月3日、同年月24日收件，於同年月8日、29日送金
  屬中心檢驗，佳暐公司分別於108年2月13日、22日始將報告交
  付予伊云云，乃因上訴人選擇委由佳暐公司轉送樣品及收受報
  告之方式，所致之結果。
㈢上訴人應給付被上訴人尚欠貨款157萬7973元。
1.上訴人對被上訴人尚欠貨款157萬7973元，並不爭執（見本院
  卷2第186頁不爭執事項㈠後段)，但上訴人抗辯：系爭鍍鋅C型
  鋼107年12月21日廠驗僅被上訴人送驗而未由業主及監造代表
  會同送驗之程序瑕疵（按即監造所稱之「無監造及院方等人員
  偕同送驗，不符契約約定」），與上訴人遭業主以進度落後為
  由通知終止契約有因果關係，被上訴人未提出廠驗及各項試驗
  報告經監造及業主判讀合格，無法證明鍍鋅C型鋼本身無瑕疵
  ，故上訴人沒有給付尚欠貨款157萬7973元之義務等語。
2.兩造並未約定被上訴人須提出廠驗及試驗報告並經監造及業主
  判讀合格始可請領尾款。
  ⑴本件被上訴人所請求之系爭貨款，乃為原證1至原證3之報價
    單、對話截圖及簽收單所示上訴人向被上訴人購買系爭貨物
    之價款（見支付命令卷第11至56頁)，而依該等107年12月18
    日、108年1月14日、108年1月4日、108年2月11日報價單、1
    08年2月18日對話截圖（見同卷第11、27、29、45頁)，並無
    被上訴人須提出廠驗及試驗報告並經監造及業主判讀合格始
    可請領尾款之記載，報價單之「備註」欄2.係記載：「付款
    方式：訂單確認後，預收30%訂金…(T/T或現金票)，交貨後
    請領餘款45天期票」，難認兩造間有上訴人所述之請領尾款
    條件。
  ⑵被上訴人於107年12月11日傳送報價單予上訴人，傅錦憲於收
    受報價單時，向張凌寰以上證18之LINE表示：尾款部分材料
    進場後抽驗過了沒問題就會付款等語(見本院卷1第545頁）
    ，並回傳經其手寫尾款請領並簽名用印之報價單予被上訴人
    ，有其提出上證1之107年12月11日報價單（見本院前審卷第
    57頁）附卷，惟嗣後被上訴人於同年月18日重新報價，而該
    報價單並無手寫內容，並經上訴人蓋章同意（原證1第1頁見
    支付命令卷第11頁），應認兩造約定之內容，應以同年月18
    日報價單所載為準。又事實上被上訴人已配合上訴人廠驗，
    上訴人提出之上證2業主工程材料彙整表A00-03記載：「材
    料名稱：鍍鋅Ｃ型鋼　檢驗頻率：1.須辦理廠驗2.材料進場
    時取樣送試驗單位」(見本院前審卷第59頁），雖可知業主
    與上訴人約定要廠驗及進場取樣送驗，惟該表並未記載各該
    檢驗之程序，亦未記載「被上訴人須提出廠驗及試驗報告並
    經監造及業主判讀合格始可請領尾款」，則縱使上訴人曾交
    付該表予被上訴人，亦難認兩造間有上訴人所述請領尾款條
    件之合意。另上訴人提出之上證6買賣契約書（見本院前審
    卷第109至111頁)，並未經兩造簽署，其上印就之產品內容
    為「屋頂彩色鋼板750型(厚度0.42MM)、屋頂彩色鋼板750型
    (厚度0.52MM)」，亦非買本件買賣契約之標的，則其所印就
    之「付款條件：㈠甲方（即上訴人）應於材料送審通過後支
    付乙方（即被上訴人）總材料款30%。㈡乙方交貨且完成監造
    材料停檢點驗收合格，驗收程序須經甲方經理柯清山書面驗
    收，乙方須配合現場抽驗，並送TAF實驗室檢驗通過（檢驗
    費由甲方負擔），乙方提供出廠證明、檢驗報告及出貨單、
    發票，向甲方請領總材料款之70%，30日票期」，非屬兩造
    合意之內容，更非本件買賣契約之內容，不能拘束被上訴人
    。此外，上訴人未再舉證證明兩造就系爭貨物有「被上訴人
    須提出廠驗及試驗報告並經監造及業主判讀合格始可請領尾
    款」之合意，則其此部分抗辯，並不足採。
3.業主108年2月26日北總玉醫秘字第1080100203號函上訴人不合
  格品退場之原因為「進場未提送進貨單、出廠證明及材料測試
  報告（限期改善應為108.1.25）」，並非貨物有何不符規格、
  品質之情事。
　⑴業主108年2月26日北總玉醫秘字第1080100203號函上訴人及
    監造，「主旨」欄記載：「函限期於3日內將『第二、第四病
    區及醫師職員宿舍屋及電梯等項工程』案，『門窗、1.5mm耐
    候防水毯、點焊鋼絲網、鍍鋅Ｃ型鋼』等不合格品退場，如說
    明，請查照。」，「說明」欄記載：「依韓棋坤建築師事
    務玉里監造所108.2.22日108韓(北榮玉里4)第0000000000號
    函，及表5.3不合格事項追蹤管制總表等附件辦理。退場原
    因如下：㈠門窗材料：進場未提送進貨單、分項計畫與材料
    送審資料（限期改善應為108.1.17）。㈡1.5mm耐候防水毯：
    進場未提送進貨單、分項計畫與材料送審資料（限期改善應
    為108.1.17）。㈢點焊鋼絲網：進場未提送進貨單、數量及
    送分項計畫與材料送審資料（限期改善應為108.1.25）。㈣
    鍍鋅Ｃ型鋼：進場未提送進貨單、出廠證明及材料測試報告
    （限期改善應為108.1.25）。以上不合格品改善期限皆已
    逾期，並經多次催告仍未改善，該項材不得施作，並限期三
    日內退場。」（見本院前審卷第181頁，最高法院發回判決
    第3頁第25行提及），依業主上開函文之文義，鍍鋅Ｃ型鋼不
    合格品退場之原因為：「進場未提送進貨單、出廠證明及材
    料測試報告」。
　⑵業主上開⑴函文依據之監造108年2月22日108韓(北榮玉里4)第
    0000000000號函上訴人（副本送業主），其「主旨」欄記載
    ：「有關第二、第四病區及醫師職員宿舍屋及電梯等項工程
    材料缺失不合格品退場乙案詳如說明，請查照。」，其「說
    明」欄記載：「依據不合格品改善追蹤表編號0000000000
    、0000000000、0000000000、0000000000號，廠商材料進場
    缺失改善均超過改善完成期限已久且均未提送改善完成與相
    關文件。以上不合格品未依改善期程之材料不得施作，限
    於7日內離場，未依期限離場依契約罰責辦理。」（見本院
    前審卷第183頁)。業主上開⑴函文依據之「表5.3不合格事項
    追蹤管制總表」，其中「鍍鋅Ｃ型鋼進場未提送進貨單、出
    廠證明與測試報告」列，抽查日期「108.1.18」，限定完成
    改善日期「108.1.25」(見本院前審卷第184頁）。編號0000
    000000不合格品改善追蹤表，其「查驗日期」欄記載：「10
    8.01.18」，「限定完成改善日期」欄記載：「108.02.15」
    ，「缺失具體情形」欄記載：「鍍鋅Ｃ型鋼進場取樣，待分
    項計畫書送審核可與試驗報告核可後方可使用」（見本院前
    審卷第185頁）。編號0000000000材料設備查驗紀錄表，其
    「日期」欄記載：「108.01.18」，其「設備規格查驗紀錄
    」列記載：「經現場查驗長寬、厚度，皆與設計尚符」，「
    不同意使用之後續處理方式」列記載：「待分項計畫書送審
    核可與試驗報告核可後方可使用」（見本院前審卷第186頁
    ）。足見業主108年2月26日北總玉醫秘字第1080100203號函
    所記載之不合格原因確實為：「鍍鋅Ｃ型鋼進場未提送進貨
    單、出廠證明與測試報告」，並非貨物有何不符規格、品質
    之情事。
　⑶業主109年8月6日北總玉醫秘字第1090003033號函覆本院前審
    ：「…㈡系爭貨物進場必須要做材料設備進場查驗，依契約規
    定要申請材料設備進場查驗，提送進貨單、出廠證明文件及
    材料測試報告，由本案監造單位審查結果報請本院核定，核
    准後才能使用安裝。㈢系爭貨物須經取樣、送樣、檢驗、本
    案送交認可之材料試驗室，因迦澤美公司無給付費用予試驗
    室故無正式試驗報告核准（附件二，即佳暐公司108年3月21
    日108佳暐(發文)-008函）。㈣系爭貨物因材料進場未提送進
    貨單、出廠證明文件及材料測試報告，並要求迦澤美公司限
    期改善未果（附件三，即業主108年2月26日北總玉醫秘字第
    1080100203號函)。」(見本院前審卷第153至154頁)。可知
    業主與上訴人約定，材料設備進場查驗，須提送進貨單、出
    廠證明文件及材料測試報告，系爭貨物因材料進場未提送進
    貨單、出廠證明文件及材料測試報告，並要求上訴人限期改
    善未果。張凌寰於108年2月11日經由LINE將銷售證明、品質
    證明書、無輻射污染證明書（原證5見本院前審卷第89至94
    頁)的PDF檔案傳給傅錦憲，同時以掛號郵寄給上訴人，為兩
    造所不爭執（見本院卷2第186頁不爭執事項㈤)，張凌寰並於
    本院證稱：文件電子檔伊先用LINE給付傅錦憲，正本以掛號
    寄到工地，收件人為傅錦憲，至於上訴人有無將文件提供給
    業主，伊無法得知等語（筆錄見本院卷1第388至389頁)，可
    知被上訴人已提供文件予上訴人，上訴人應依其與業主間之
    契約提送予業主。而工地現場取樣後之送驗，因上訴人選擇
    委託佳暐公司轉送，致上訴人遲延取得材料測試報告，已如
    上㈡所述。是上訴人未依業主限定完成改善期限108年2月15
    日提送①張凌寰提供之文件及②工地現場取樣送驗之材料測試
    報告。
　⑷綜上，業主108年2月26日北總玉醫秘字第1080100203號函上
    訴人不合格品退場之原因為：「進場未提送進貨單、出廠證
    明及材料測試報告」，並非有何不符規格、品質之情事。
4.被上訴人已交貨予上訴人使用於系爭工程，業主已付款予上訴
  人。　
　⑴被上訴人已依上訴人指示送貨至系爭工程施工現場，經上訴
    人收受施作於系爭工程中之事實，為兩造所不爭執（見本院
    卷2第186頁不爭執事項㈠中段)。業主109年8月6日北總玉醫
    秘字第1090003033號函覆本院前審：「…㈤系爭貨物已使用於
    系爭工程；經工程會調解本案給付工程款予迦澤美公司，故
    已算驗收付款（附件四，即工程會調0000000號調解成立書)
    。」(見本院前審卷第154頁)。又業主111年8月2日北總玉醫
    秘字第1110002110號函覆本院：「本案經履約爭議調解成立
    後，本院再發包工程延用已施作鍍鋅Ｃ型鋼至今，外觀品質
    尚屬符合勘用」(見本院卷2第208頁)。可知系爭貨物（包含
    系爭鍍鋅Ｃ型鋼）已使用於系爭工程，經工程會調解業主給
    付工程款予上訴人，上訴人與業主調解成立後，業主再發包
    工程延用已施作鍍鋅Ｃ型鋼至今，外觀品質尚屬符合勘用。
　⑵業主111年8月2日北總玉醫秘字第1110002110號函：上訴人完
    成之契約金額為920萬3126元，已施作之鍍鋅Ｃ型鋼之金額，
    如業主所提供〈附件四結(清)算詳細表〉，金額分別「甲2(1)
    壹一」14萬8000元、「甲2(2)壹.」74萬元、「甲2(3)壹一
    」37萬元，共計125萬8000元（見本院卷2第208頁、第227至
    232頁）。
5.上訴人因本身施工問題遭業主欲終止契約，與被上訴人無關。
  ⑴監造108年1月23日108韓(北榮玉里4)字第108012301號函業主
    （副本送上訴人）：「主旨：有關迦澤美室內裝修有限公司
    承攬貴院第二、第四病區及醫師職員宿舍屋頂及電梯等工項
    乙案，因履約延誤情節重大，將召開終止契約會議，有關履
    約延誤情況及相關施工缺失，復如說明；請查照。說明：…
    有關迦澤美履約延誤情況如下列說明：㈠材料設備及分項計
    畫書送審太慢。㈡施工品質不良：混凝土及植筋化錨試驗沒
    過。㈢進度落後20%以上：依據108年1月17日第21次工務會議
    ，迦澤美報告，至108年1月13日工程進度為：預訂46.37%，
    實際24.05%，落後22.32%。㈣截至108年1月23日止，工程進
    度為：預定52.72%，實際24.05%，落後28.67%，從108年1月
    13日至1月23日已連續10天落後20%以上，工程進度嚴重落後
    ，而不見有積極改善作為，依據契約第17條、21條規定，建
    議可進行解約。有關施工品質不良缺失改善作為建議：㈠混
    凝土品質不良：混凝土基座崩壞部分，請打除重做，混凝土
    材料配比報告，請重新提送，未經送審核准之混凝土材料，
    廠商不得進場施作。㈡榮四病房屋頂施作化學錨栓植筋拉拔
    試驗失敗，未符合契約圖說規範，施工品質不良。改善措施
    ：經與本所結構技師討論後，改善方式建議：可增加2支M16
    錨栓，補足目前拉力不足的問題，植入深度125mm。」（見
    本院卷2第219頁），業主111年8月2日北總玉醫秘字第11100
    02110號函：「1.如韓棋坤建築師事務所108.1.23日108韓(
    北榮玉里4)字第108012301號函：旨揭迦澤美公司履約延誤
    情形說明：㈠材料設備及分項計畫書送審太慢。㈡施工品質不
    良：混凝土及植筋化錨試驗沒過。㈢進度落後20%以上：依據
    108年1月17日第21次工務會議報告進度落後22.32%。㈣截至1
    08年1月23日止(108.1.13~108.1.23)已連續10天落後20%以
    上，工程進度嚴重落後，而不見有積極改善作為，依據契約
    第17條、21條規定，建議進行解約。2.上述品質不良混凝土
    及植筋化錨試驗為要施作Ｃ型鋼立柱前必須先完成之工項，
    前工序品質經試驗結果都不合格。另有關鍍鋅Ｃ型鋼之廠驗
    不合格僅影響整個工程進度的一部分，而非終止契約主要因
    素。…迦澤美公司107年12月31日估驗明細表非正式有效表單
    …所提第2期估驗計價其累計施工進度至少進度22.1%係迦澤
    美公司自行說詞…」（見本院卷2第205至207頁），可知上訴
    人與業主間至108年1月23日止，上訴人混凝土及植筋化錨試
    驗沒過，施工品質不良，而品質不良混凝土及植筋化錨試驗
    為要施作Ｃ型鋼立柱前必須先完成之工項，前工序品質經試
    驗結果都不合格，且工程進度落後20%以上，而遭監造建議
    解約。上訴人抗辯：107年12月21日廠驗僅被上訴人送驗，
    與上訴人遭業主以進度落後為由通知終止契約有因果關係云
    云，並不足採。
  ⑵至上訴人抗辯：上開⑴監造函所載「混凝土及植筋化錨試驗沒
    過」，上訴人已改善完成且經監造單位複驗合格云云，並提
    出不合格品改正紀錄表2紙為證。經查：上訴人所提「不合
    格品改正紀錄表」2紙之「缺失具體情形、位置、範圍」欄
    分別記載：「榮4屋頂止水墩灌漿，使用出場時間超過2小時
    以上之預拌混凝土灌漿，使用澆置之混凝土出貨單出廠時間
    為13:30分，工區澆置作業開始進行時間為15:51分，已逾2
    小時」、「醫師職員宿舍屋頂止水墩模板內保麗龍未刨除乾
    淨」，「缺失事項」分別為：「混凝土進場逾時灌漿」、「
    醫師宿舍屋頂止水墩模板內保麗龍未清除」（見本院卷2第3
    01至304頁），與上開⑴監造函所載缺失：「混凝土品質不良
    ：混凝土基座崩壞部分，請打除重做，混凝土材料配比報告
    ，請重新提送」、「榮四病房屋頂施作化學錨栓植筋拉拔試
    驗失敗，未符合契約圖說規範」，明顯不同，上訴人所辯改
    善完成部分，並非上開⑴監造函所載之缺失，上訴人此部分
    所辯，自非可取。另上訴人所提申請時間108年2月20日及同
    年月27日、申請項目M16化學錨栓改善之施工查驗申請單2紙
    (見本院卷2第306至307頁），依該施工查驗申請單2紙之記
    載，上訴人向業主提出申請之日期，均在上開⑴監造108年1
    月23日函認為上訴人施工缺失及履約延誤情節重大將召開終
    止契約會議之後，並不影響上開⑴監造及業主函文所載上訴
    人至108年1月23日止施工問題之事實。
6.買受人受領買賣標的物後，主張出賣人應負物之瑕疵擔保責任
  ，而為出賣人所否認時，應由買受人先就物之瑕疵存在之有利
  於己事實，負舉證責任，必須證明其為真實後，出賣人於其抗
  辯之事實，始應負證明之責。本件被上訴人否認瑕疵，則應由
  上訴人先就物之瑕疵存在之有利於己事實，負舉證責任。關於
  系爭鍍鋅Ｃ型鋼是否有物之瑕疵？上訴人表示：「有無物之瑕
  疵還不清楚，送驗過程必須是可信的，如果在形式上都沒有符
  合業主要求之三方會審規範要件，在實質上就無法判斷實質有
  無物之瑕疵」（筆錄見本院卷1第106頁）、「送驗的結果因為
  建築師不判讀是否符合」、「因為不具公信力的送驗程序，院
  方、建築師無從判讀」（筆錄見本院卷1第404頁）、「（問：
  系爭Ｃ型鋼的物性、化性究竟有無瑕疵？）我不知道，建築師
  事務所不判讀」（筆錄見本院卷1第406頁）、「上訴人是依業
  主或是委員來審酌，上訴人主張被上訴人當下時效內無法證明
  當時鍍鋅Ｃ型鋼是無瑕疵」（筆錄見本院卷2第185頁）。經查
  ，系爭鍍鋅Ｃ型鋼107年12月21日廠驗之檢驗結果符合CNS等規
  範，並經李家慧、傅錦憲證述明確，有試驗報告及準備程序筆
  錄在卷可稽(見本院前審卷第95至98頁，見本院卷1第374、394
  頁），則廠驗部分應無物之瑕疵。107年12月31日、108年1月1
  8日工地現場取樣之檢驗結果亦有試驗報告在卷可稽(見本院卷
  1第427至428頁、第505至506頁）。本件應由上訴人先就物之
  瑕疵存在之事實，負舉證責任，已如上述，則上訴人抗辯要由
  被上訴人證明無瑕疵部分，並無足採。上訴人並未證明系爭鍍
  鋅Ｃ型鋼有何物之瑕疵存在，難認系爭鍍鋅Ｃ型鋼有何物之瑕疵
  。
7.綜上，上訴人與業主間約定於進場時提送進貨單、出廠證明及
  材料測試報告而未為之，致鍍鋅Ｃ型鋼遭業主認為是不合格品
  退場，並非鍍鋅Ｃ型鋼有何不符規格、品質情事。上訴人因本
  身施工問題遭業主欲終止契約，與被上訴人無關。上訴人未舉
  證證明系爭鍍鋅C型鋼有何物之瑕疵或被上訴人有違反兩造契
  約情事。被上訴人已交貨予上訴人收受，依兩造報價單備註2.
  之約定，上訴人應給付被上訴人尚欠貨款157萬7973元。
㈣被上訴人依買賣或委任法律關係，請求上訴人就運費部分給付1
  3萬9650元，為無理由。
1.被上訴人主張：依買賣關係、民法第528條委任關係擇一請求
  給付代叫運費13萬9650元（含稅）等語。
2.系爭貨物之107年12月18日、108年1月14日、108年1月4日、10
  8年2月11日報價單4紙，「品名」欄均無「運費」項目，「備
  註」欄1.註明「上以報價單為成型品自運價格，未含5%營業稅
  ，採實做實算方式計價」(見支付命令卷第11、27、29、45頁
  ），可知被上訴人之報價不含運費，應由上訴人負擔運費。
3.被上訴人提出之108年1月17日請款單最後一列「代叫運費」欄
  記載：規格40呎板車、2趟、單價3萬1000元、複價6萬2000元
  （見支付命令卷第13頁），108年2月11日請款單最後一列「代
  叫運費」欄記載：規格40呎板車1台、單價3萬元、複價3萬元
  ，規格15T卡車1台、單價1萬6000元、複價1萬6000元（見支付
  命令卷第13頁），108年3月11日請款單最後一列「代叫運費」
  欄記載：板車1台、單價2萬5000元、複價2萬5000元（見支付
  命令卷第47頁），惟上訴人否認被上訴人有支付該等費用。由
  於上開請款單所載之代叫運費，未經上訴人同意，被上訴人亦
  未舉證證明確有支付該等運費，被上訴人尚難據此請求上訴支
  付該等運費。此外，被上訴人未再舉證證明，難認兩造間就運
  費有成立買賣或委任法律關係，亦難認被上訴人有支付請款單
  上所載代叫運費。是以被上訴人依買賣關係、委任關係擇一請
  求上訴人給付代叫運費13萬9650元，為無理由。
㈤被上訴人依買賣或使用借貸法律關係，請求上訴人就布索部分
  給付1萬0080元，為無理由。
1.被上訴人主張：依買賣關係、使用借貸關係即民法第468條擇
  一請求被上訴人給付48條布索每條200元之買賣價金或借用物
  滅失損害賠償1萬0080元（含稅）等語。
2.系爭貨物之107年12月18日、108年1月14日、108年1月4日、10
  8年2月11日報價單4紙，「品名」欄均無「布索」項目(見支付
  命令卷第11、27、29、45頁），可知被上訴人之報價不含布索
  。此外，被上訴人未再舉證證明兩造間就布索有買賣關係存在
  ，其依買賣關係請求上訴人給付買賣價金，為無理由。
3.被上訴人提出原證8「迦澤美出貨借用布索數量明細」印就收
  貨日自107年12月27日起至108年2月19日止之布索數量為190，
  並無上訴人簽收或確認借用布索數量之記載，被上訴人亦未舉
  証證明其交付布索時，兩造有借貸之合意，尚難認為上訴人有
  向被上訴人借用布索190條。又該紙數量明細中間右方有手寫
  「3/12現場點收142條 張凌寰3/12 宋文垣」之文字，依其文
  義，僅能認為張淩寰與宋文垣於3月12日點收142條，上訴人抗
  辯其工地助理宋文垣只是協助被上訴人拿取布索，應屬可信。
  而被上訴人所提原證9之108年3月10日張凌寰與傅錦憲之LINE
  對話紀錄，其內容討論布繩處理地點在花蓮、明天、整理好用
  寄的等語（見本院前審卷第299頁），但未提及其原因、數量
  、價值。此外，被上訴人未再舉證證明有交付其餘48條布索予
  上訴人，亦未舉證證明兩造間就該等布索有借貸之合意，復未
  舉證證明布索之折舊年份及價值，其依每條布索200元計算48
  條布索之損害金額為1萬0080元（含稅）（計算式：200×48×1.
  05=10080），依民法第468條規定請求上訴人賠償，為無理由
  。
㈥被上訴人依消費借貸或不當得利法律關係，請求上訴人就調解
  費部分返還10萬元，為無理由。
1.被上訴人主張兩造就10萬元調解費用之收受係屬消費借貸關係
  ，既經上訴人否認，依舉證責任分配原則，應由被上訴人就其
  主張有利於己之事實，先負舉證之責。消費借貸契約之成立，
  以當事人存有借貸合意並已交付借款為其要件，請求人若僅證
  明有金錢之交付，但未能證明借貸之意思表示合致者，尚不能
  認為金錢之消費借貸契約關係存在。兩造就被上訴人有於108
  年3月間以上訴人名義支付工程協調會調解費10萬元，固不爭
  執（筆錄見本院卷2第186至187頁不爭執事項㈨），惟被上訴人
  借貸合意部分，被上訴人提出108年3月27日上訴人法定代理人
  柯清山之LINE訊息謂「調解費用由衷感謝您的幫忙」(見支付
  命令卷第57頁)，尚難解釋被上訴人交付該10萬元之緣由究為
  何，亦無從因此推認兩造間就該10萬元即有成立消費借貸契約
  之意思表示合致。張凌寰在本院證稱：「當時上訴人法代柯清
  山是我協調帳款的窗口，在多次協商未果，且柯清山當下一直
  把所謂工程執行不順歸究於監造與業主的刁難，被上訴人與上
  訴人在當下的貨款金額大概是在180萬元，為了協助上訴人加
  快取得工程款以給付我方材料款，我方同意柯清山的請求，先
  代為支付工程協調會的10萬元協調金，當天是本人帶現金與柯
  清山一同繳費」（見本院卷1第390頁），可知張凌寰是為了協
  助上訴人加快取得工程款以給付被上訴人材料款，而先代為支
  付10萬元調解費，然除此之外，兩造並無借貸之意思表示。至
  於針對被上訴人訴訟代理人詢問：「所以被上訴人是基於借貸
  的目的而交付10萬元？」，張凌寰證稱：「是」（見本院卷1
  第390至391頁），亦僅為被上訴人單方面之內心想法，無從認
  為兩造有借貸之意思表示合致。此外，被上訴人未再舉證證明
  ，難認兩造間有消費借貸之意思表示合致。被上訴人就代上訴
  人支付調解費10萬元，依消費借貸關係請求上訴人返還借款，
  為無理由。
2.民法第179條規定：「無法律上之原因而受利益，致他人受損害者，應返還其利益。雖有法律上之原因，而其後已不存在者，亦同。」，主張不當得利請求權存在之當事人，對於不當得利請求權之成立要件，應負舉證責任，即應證明他方係無法律上之原因而受利益，致其受有損害。在「給付型之不當得利」之場合，受利益人係因其給付而得利，所謂無法律上之原因，即指其給付欠缺給付之目的，故主張該項不當得利請求權存在之當事人，自應舉證證明其給付欠缺給付目的，始符舉證責任分配之原則。被上訴人就代上訴人支付10萬元調解費，另主張得依不當得利法律關係為請求，係屬給付型不當得利之主張，應就上訴人欠缺受領給付之目的，負舉證責任。查：兩造間就被上訴人代上訴人支付10萬元調解費，並未有消費借貸契約存在，已如上述。則被上訴人代上訴人支付10萬元調解費，並非基於借款之意思。參以張凌寰之上開1.之證述可知，被上訴人為了協助上訴人加快取得工程款以給付被上訴人材料款(貨款），而先代上訴人支付10萬元調解費，則被上訴人之目的，在於使上訴人加快對業主取得工程款，以給付被上訴人貨款，是以兩造間就被上訴人代為支付10萬元調解費用之原因，即可能存在各種各樣之因素，尚不能僅因被上訴人不能證明上開款項係借款，即推認被上訴人所為給付欠缺給付之目的。此外，被上訴人未再舉證證明其代為支付10萬元調解費確實欠缺給付目的，則其主張依民法第179條請求上訴人給付10萬元本息，為無理由。 
㈦給付無確定期限者，債務人於債權人得請求給付時，經其催告
  而未為給付，自受催告時起，負遲延責任。其經債權人起訴而
  送達訴狀，與催告有同一之效力；又遲延之債務，以支付金錢
  為標的者，債權人得請求依法定利率計算之遲延利息；應付利
  息之債務，其利率未經約定，亦無法律可據者，週年利率為5%
  ，此觀民法第229條第2項、第233條第1項前段、第203條規定
  甚明，被上訴人並得據此規定請求上訴人加付法定遲延利息。
綜上所述，被上訴人依買賣關係請求上訴人給付貨款157萬7973
  元，及自支付命令送達之翌日即108年7月3日（送達證書見支
  付命令卷第79頁）起至清償日止，按週年利率5%計算之利息部
  分，洵屬有據，應予准許；逾此部分之請求，為無理由，應予
  駁回。原審就超過上開應予准許部分，為上訴人敗訴之判決，
  容有未洽，上訴意旨指摘原判決此部分不當，求予廢棄改判，
  為有理由，爰由本院廢棄改判如主文第二項所示。至於上開應
  准許部分，原審為上訴人敗訴之判決，並無不合。上訴人仍執
  陳詞，指摘原判決此部分不當，求予廢棄改判，為無理由，應
  駁回其上訴。另被上訴人就運費13萬9650元、布索費1萬0080
  元分別追加民法第528條、第468條為訴訟標的，為無理由，應
  駁回其追加之訴。
本件事證已臻明確，兩造其餘之攻擊或防禦方法及所用之證據
  ，經本院斟酌後，認為均不足以影響本判決之結果，爰不逐一
  論列，併此敘明。
據上論結，本件上訴為一部有理由、一部無理由，追加之訴為
  無理由，依民事訴訟法第450條、第449條第1項、第79條，判
  決如主文。
中　　華　　民　　國　　111 　年　　10　　月　　18　　日
                  民事第六庭    
                      審判長法  官  周美雲
                            法  官  古振暉
                            法  官  游悅晨
正本係照原本作成。
被上訴人不得上訴。
上訴人如不服本判決，應於收受送達後20日內向本院提出上訴書
狀，其未表明上訴理由者，應於提出上訴後20日內向本院補提理
由書狀（均須按他造當事人之人數附繕本）上訴時應提出委任律
師或具有律師資格之人之委任狀；委任有律師資格者，另應附具
律師資格證書及釋明委任人與受任人有民事訴訟法第466 條之1
第1項但書或第2項所定關係之釋明文書影本。
中　　華　　民　　國　　111 　年　　10　　月　　18　　日
　　　　　　　　　　　　　  書記官  魏淑娟